臺灣士林地方法院交通事件裁定　　　　　　　　　九十一年度交聲字第一二三號
　　原處分機關　 台北市交通事件裁決所
　　異　議　人　 甲○○
右列受處分人因違反道路交通管理處罰條例案件，對台北市交通事件裁決所九十一年
八月十二日所為之處分 (原處分案號：北市裁三字第駕裁二二─ＡＢＸ七二五○一九
　號），聲明異議，本院裁定如左：
    主  文
異議駁回。
    理  由
一、按汽車駕駛人轉彎時不依標誌、標線、號誌指示者，處新台幣（下同）二百元以
    上六百元以下罰鍰，道路交通管理處罰條例第四十八條第二款有明文規定並依同
    條例第六十三條第一款記違規點數一點。
二、本件異議人即受處分人甲○○，於九十一年五月二十九日十九時五十五分許，騎
    乘ＣＧＳ─八一五號重機車在新生北路三段內側車道，因未依標誌指示，違規左
    轉民族東路，經警當場舉發，依法裁處六百元整，並記違規點數一點。聲明異議
    意旨略以：異議人於前開時地固有違反該路口所設置之禁止左轉之標誌，惟該路
    口並未標明「機車請依兩段式左轉」（如新生北路民權東路口北向南路段所標示
    ），且前又無迴轉道而同路段新生北路二段長春路口及另一邊北向南路段之新生
    北路民生東路口則無禁止左轉標誌且前方亦有迴轉道，因認該標誌並不合理等語
    。
三、本院經查：異議人之前揭違規事實，業有台北市政府警察局舉發違反道路交通管
    理事件通知書一份在卷可稽且異議人對其於右揭時、地違規左轉之事實並不爭執
    。雖異議人辯稱其所被指違規之標誌設置不妥，而認原處分不當云云。惟查該路
    口確實設有一面「禁止左轉（七時至二十二時）大客車除外」之標誌牌，因此異
    議人當於行近該路口前，尋一適當時機切換至外側車道，續為兩段式左轉而不可
    逕自左轉。又行政機關於某些路口禁止直接左轉而規定需為兩段式待轉往往係根
    據車流量管制或安全、順暢等等因素考量，以達適當交通動線之規劃。因此，在
    該等禁止直接左轉路口前或後方之其他路口附近則往往有迴轉道之安排，故異議
    人除可依兩段式左轉外尚可直行至前方之迴轉道迴轉亦可達到相同之目的。再按
    有關道路交通管理之實際標誌、標線、管制方法、手段乃行政機關依其職權所為
    裁量之行政措施或處分，除有重大明顯、瑕疵或其他違法情形外尚非本院所得認
    意指摘或變更。而主管機關於上開路口設置禁止左轉之標誌，依前揭說明可知並
    無重大明顯、瑕疵或其他違法情形，受處分人指摘標誌不當云云，自無足採；本
    件受處分人違規左轉之事實洵堪認定。從而，原處分機關援引前揭規定，裁處六
    百元整併記違規點數一點，即無不當。本件異議為無理由，應予駁回。
四、據上論斷，應依道路交通案件處理辦法第十九條，裁定如主文。
中      華      民      國      九十一      年      十    月  二十二    日
                                      臺灣士林地方法院交通法庭
                                          法  官  李  建  忠
右正本證明與原本無異。
如不服本裁定，應於裁定送達後五日內，向本院提出抗告。
                                          書記官  曾  韻  蒔
中      華      民      國      九十一      年      十    月  二十三    日
